JAVIER SUÁREZ GUZMÁN

www.linkedin.com/in/Javier-Suarez-Guzman/ https://github.com/JavierSuarezGuzman/ ja.suarezg496@gmail.com +56 9 5127 1254 Chile

RESUMEN

Soy un profesional bilingüe con más de 7 años de experiencia en TI, mantenimiento a hardware y software, soporte a usuarios, supervisión de personal, atención a clientes, supervisión de técnicos de terreno de ISP, desarrollo de software y web, front-end y back-end y base de datos. Soy una persona extrovertida con habilidades sociales fuertes, empático y con enfoque al trabajo en equipo aunque puedo trabajar en proyectos en solitario si se requiere. Considero mi dicción, ortografía y redacción en un buen nivel además de tener muy buenas habilidades de comunicación. I read, write and speak English fluently, I consider this a very good asset nowadays. Esto me ha permitido trabajar con colegas y usuarios ubicados en Europa y norte América. He finalizado una carrera técnica en programación y análisis de sistemas, además de estar titulado como técnico en administración de redes computacionales. También trato de aprender sobre las nuevas tecnologías y tendencias en el mundo TI en el mercado actual, esto me a llevado a trabajar con Realidad Virtual (VR) en mi tiempo libre.

HABILIDADES, HERRAMIENTAS Y CONOCIMIENTO TÉCNICO

JavaScriptCSSReactJSJavaHTMLCISCO IOSSQLNode.jsAndroid Studio

C# Express.js Postman
Kotlin Dart Unity

PHP Jira Unreal Engine

EXPERIENCIA

Mar 2023 – Abr 2023

Desarrollador Junior Full-Stack – ACL Tecnología

Trabajo como desarrollador/programador para cliente bancario de ACL en diversas tecnologías: ReactJS, Node.js + Express.js, Sequelize (ORM) y SQL Server. Las actividades principales son generar vistas para los usuarios internos del banco, que les permitan editar data de la base de datos, consumiendo diversas APIs REST. El desarrollo está enfocado en migrar estos servicios internos a nuevas tecnologías.

Oct 2022 – Feb 2023 Trainee Desarrollador – ACL Tecnología

Actividades principales son desarrollar en diversos lenguajes de programación altamente demandadas en el mercado laboral, enfocado a un perfil full-stack, manejando MERN, MEAN para realizar diferentes proyectos. También he realizado proyecto en AR con la GeoSpatial API de Google autenticando con Firebase Auth. Trabajo en equipo en la nube de Microsoft y la Power Platform, en particular con Power Apps y Power Automate.

Jul 2022 – Oct 2022 Practicante Desarrollo – ACL Tecnología

La actividad principal es actualizar el conocimiento en herramientas de desarrollo como git, github, diferentes IDEs de programación, diversos lenguajes de programación; JavaScript, PHP, Java, Kotlin. Herramientas de desarrollo; Android Studio, IntelliJ, Apache NetBeans. Conceptos generales de la programación orientada a objetos. Participación en daily con formato de metodologías ágiles.

Abr 2022 – Jun 2022 Practicante Área de Software Contable-Tributario – Notrasnoches Gestión

Me desempeño en el área de auditoría y testing del software contabletributario, realizando gestiones de backend y programación, operando en las bases de datos SQL de la empresa y desarrollando nuevos productos con VB.net.

Ene 2018 – Dic 2021 Asistente de informática – Züblin International GMBH Chile SpA

Principales actividades como técnico de nivel 1, asistiendo a usuarios ubicados en Canadá, y Colombia de manera remota y a los usuarios en Chile de manera presencial. Tareas administrativas del de TI. Despliegue de máquinas y mantenimiento general.

Julio 2017 – Dic 2017 Asistente CACTE – GTD Manquehue S.A.

Asistente en "Centro de Atención y Certificación Técnica". Mi gestión principal fue desarrollar las tareas del área, tales como dar información del estado de la red a los técnicos en terreno desde la base operaciones, coordinar y confirmar trabajos con los clientes.

May 2017 – Jul 2017 Practicante CACTE – GTD Manguehue S.A.

Asistente en "Centro de Atención y Certificación Técnica". Desarrollé las tareas del área, tales como dar información del estado de la red a los técnicos en terreno desde la base operaciones, coordinar y confirmar trabajos con los clientes. A demás de familiarizarme con la infraestructura y layout de la red de la compañía.

May 2015 – Sep 2016 Administrador de tienda y vendedor – Sociedad Comercial Franco LTDA.

A cargo de entrenar nuevos empleados y supervisar su desempeño. Manejo de la tienda, inventario. Manejo de cuentas de proveedores y distribuidores. Vendedor cuando fuese necesario.

Jun 2011 – May 2012 Supervisor de tienda y vendedor – Felizmente S.A.

A cargo de supervisar y entrenar nuevos empleados. Manejo y cierre de caja y tienda. Manejo del inventario y otras responsabilidades asociadas al cargo.

Ago 2008 – Ene 2010 Técnico de atención al cliente – Konecta Chile S.A.

Soporte nivel uno para el ISP Español ONO, atención en inglés y español para los servicios de internet y telefonía en diversas tecnologías, en sistemas operativos Windows y MAC.

EDUCACIÓN

2020 – 2022	CIISA, instituto de ciencias tecnológicas, Chile Técnico en programación y análisis de sistemas
2015 – 2017	Centro de formación técnica DUOC UC, Chile Técnico en Administración de redes computacionales
2009 – 2017 (Incompleta)	Universidad Santo Tomás, Chile Licenciatura en Psicología
1994 – 2006	Colegio Santa María de la Cordillera, Chile Educación básica y media

CERTIFICACIONES Y CURSOS

2023	"Scrum fundation professional certificate – SFPC™" Certificado por Credly
2022	"Curso Product Owner" Cursado (certificado pendiente) en ACL Academy
	"Curso de Kotlin" Cursado y certificado por OpenWebinars
	"Multiplayer virtual reality development with Unity" Cursado y certificado por Udemy
	"React JS developer" Emitido por Escalab Academy certificado por Credly
	"Unreal Engine VR development fundamentals" Cursado y certificado por Udemy
	"JavaScript fundamentals" Emitido por Escalab Academy certificado por Credly
	"Unity junior programmer" Emitido por Unity technologies certificado por Credly
	"Introducción al desarrollo web" Emitido por Escalab Academy certificado por Credly
	"Unity essentials pathway" Emitido por Unity technologies certificado por Credly
2021	"Oculus Quest/Quest2 development with Unity-fundamentals" Cursado y certificado por Udemy
	"VR development fundamentals with Oculus Quest 2 and Unity" Cursado y certificado por Udemy
2019	"Curso COMPTIA A+" CompTIA A+ (220-1001 and 220-1002). Cursado en Sonda por SENCE.
2015 - 2016	"Administración de servicios de red"

Obtenida en Duoc UC

"Administración de redes pequeñas y medianas" Obtenida en Duoc UC

"Seguridad de redes pequeñas y medianas" Obtenida en Duoc UC

"Soporte en Infraestructura de redes" Obtenida en Duoc UC

"Soporte Computacional" Obtenida en Duoc UC

IDIOMAS

Castellano/Español (nativo). Inglés (competencia técnica bilingüe). Alemán (básico). Portugués (básico).

DETALLE DE HABILIDADES

Python (básico). Sequelize (intermedio). Wordpress (básico). PowerApps (intermedio). Azure (básico). Jira (intermedio). Dart (básico). Kotlin (intermedio). MongoDB (intermedio). Mongoose (intermedio). Express.js (intermedio). ReactJS (intermedio). Angular (básico). Node.js (intermedio). Unity (intermedio). Unreal Engine/Blueprints (básico). GIT (intermedio). PHP (intermedio). Laravel (básico). SQL (intermedio). VB.net (básico). SQL Server (intermedio). Java (intermedio). C# (intermedio). JavaScript (intermedio). CSS (intermedio). Creación y consumo de API / REST (intermedio). PostgreSQL (básico). Postman (intermedio). Android Studio (intermedio). MySQL (intermedio). HTML (avanzado). IOS Operating System de CISCO (intermedio). Instalación y configuración de Windows y Linux OS (intermedio). Administración de Linux y Windows (intermedio). Office, Word, Excel, Power Point (intermedio). MACOSx (intermedio). Windows OS, XP, 7, 8, 10, 11, 2003, 2008 y 2012 Server (avanzado).